【裁判字號】    91,訴,717
【裁判日期】    920320
【裁判案由】    偽造文書等
【裁判全文】
臺灣士林地方法院刑事判決                          九十一年度訴字第七一七號
    公  訴  人  臺灣士林地方法院檢察署檢察官
    被      告  丙○○
右列被告因偽造文書等案件，經檢察官提起公訴（九十一年度偵字第八七０一號），
本院判決如左：
    主  文
丙○○連續攜帶兇器竊盜，處有期徒刑壹年陸月。
一字型起子壹支及附表貳、參所示之偽造「甲○○」署押肆枚、「丁○○」署押貳枚
，均沒收。
    事  實
一、丙○○基於意圖為自己不法所有之概括犯意，持自己所有客觀上足以對他人生命
    、身體、安全構成威脅具有危險性可供為兇器使用之一字型起子一支，以起子敲
    破他人車窗或以徒手行竊之方式，連續於附表壹之時間及地點，竊取戊○○、丁○○、乙○○、庚○○、甲○○、己○○、徐小琴、張雪虹等人如附表壹竊取財
    物欄所載之財物，得手後，並基於意圖為自己不法之所有、偽造文書之概括犯意
    於：
  (一)民國九十一年四月一日凌晨二時三十五分許，丙○○先持其前開所竊得丁○○之
    國泰商業銀行股份有限公司信用卡（卡號：0000000000000000
    ），至台北市○○○路○段九五號六樓「星閣商行」，又於九十一年八月十日下
    午五時許，持其所竊得之甲○○之香港上海匯豐銀行台北分行信用卡（卡號：0
    000000000000000號），至台北市○○○路衣蝶百貨公司，於選
    定商品後，持各該竊得之信用卡向星閣商行、衣蝶百貨各特約商店，使各該特約
    商店誤以係該信用卡持卡人本人，而允其分別以新台幣（下同）二萬元（丁○○
    之信用卡）、三萬二千二百二十元、三萬二千二百二十元（以上兩筆為甲○○之
    信用卡）金額簽帳刷卡消費，丙○○並分別在前開信用卡簽帳單上偽造「丁○○
    」、「甲○○」之署押於消費簽帳單上（簽帳單為一式兩聯，偽造「丁○○」、
    「甲○○」署押之枚數詳如附表貳、參所示），偽造不實之簽帳單私文書後，再
    持該偽造之信用卡簽帳單向前開商店行使，由不知情之店員收執核對，以表示各
    該名義人同意依據信用卡持卡人合約條件，按簽帳單之金額付款，足以生損害於
    信用卡申請人本人「丁○○」、「甲○○」、星閣商行、衣蝶百貨等特約商店及
    前開所示發卡銀行對於信用卡管理之正確性，致使前開特約商店營業員陷於錯誤
    ，誤以為丙○○係信用卡真正領用人，允予簽帳消費而交付其所購之物。
  (二)丙○○意圖為自己不法之所有，於九十一年七月十五日持其所竊得之乙○○所有
    新竹國際商業銀行金融卡，至桃園縣桃園市○○路某處之自動提款機，輸入該金
    融卡所設定之密碼提領金額，由該自動付款設備，取得乙○○之存款二萬元。
  (三)迨九十一年八月十六日晚間八時三十分，丙○○駕駛五Ｓ—一三四九號自小貨車
    ，為警在台北市○○路一二○巷八一弄二號前查獲，並扣得己○○於九十一年八
    月十五日所失竊之物品，循線查知上情。
二、案經乙○○訴由台北縣警察局汐止分局報請台灣士林地方法院檢察署檢察官偵查
    起訴。
    理  由
一、右揭犯罪事實，業據被告丙○○於警訊、偵查及本院審理時坦承不諱，核與證人
    即告訴人乙○○及被害人戊○○、丁○○、庚○○、甲○○、己○○、徐小琴、
    張雪虹於偵查、證人丁○○、戊○○於本院審理時指述情節相符，亦有贓物認領
    保管單暨國泰商業銀行股份有限公司、香港上海匯豐銀行台北分行函附之信用卡
    簽帳單影本、信用卡盜刷消費明細表在卷可證，足證被告自白與事實相符，本件
    事證明確，被告犯行堪以認定。
二、按刑法第三百二十一條第一項第三款所稱兇器，其種類並無限制，凡客觀上具有
    危險性而足供為兇器用之器具均屬之，而本件被告丙○○攜帶持以行竊之一字型
    起子一支，客觀上足以對人之生命、身體、安全構成威脅，具有危險性，自屬兇
    器無誤。復按信用卡簽帳單係以文字為一定之意思表示，持信用卡刷卡消費時，
    在簽帳單上簽署姓名，除表示已收受特約商店所交付之交易標的物或消費標的，
    並確認該筆消費之憑證，具有表示法律上權利義務關係之證明，故簽帳單性質上
    除與收據相同外，並且為信用卡發卡銀行依據此向簽帳人收款之憑證，為文書之
    一種，並為私人製作之文書。核被告所為，就附表壹之編號三、四、五、六、七
    所為，係犯刑法第三百二十一條第一項第三款之攜帶兇器竊盜罪。被告就附表壹
    之編號五所為，另犯刑法第三百五十四條之毀損罪。被告就附表壹之編號一、二
    、八所為，係犯刑法第三百二十條第一項之普通竊盜罪。被告就附表貳、參將竊
    得之被害人甲○○、丁○○信用卡持以盜刷購物部分，係偽簽「甲○○」、「丁○○」之署押，偽造簽帳單，並持交特約商店，使特約商店陷於錯誤，而交付財
    物之行為，係犯刑法第二百十六條、第二百十條之行使偽造私文書罪及同法第三
    百三十九條第一項之詐欺取財罪既遂罪（因被告假冒「甲○○」、「丁○○」等
    人之名義，向特約商店簽帳購物，使商家誤認係「甲○○」、「丁○○」本人持
    卡消費，而將商品財物交付被告，足見被告自始即意圖以冒名方式向商店詐取財
    物，雖一般信用卡購物均由發卡銀行先行代為墊付價款，再由發卡銀行向消費者
    請款，各特約商店均能自發卡銀行取得款項，然各發卡銀行與各特約商店所定契
    約，均限於真正持卡人持卡消費，始代墊款項，是以，在消費者持卡簽帳時，各
    商店均先行核對是否本人簽名，而於信用卡真正卻遭人冒名簽卡消費時，商店雖
    能受償，乃係商店與發卡銀行間之危險負擔約定，並非商店無須注意信用卡是否
    冒名使用，本件商店係因誤認被告即為「甲○○」、「丁○○」本人持真正之信
    用卡消費，始交付被告財物，是被告此部分所為，自係構成詐欺取財罪），被告
    偽造署押為偽造私文書之部分行為，偽造私文書後進而行使，偽造之低度行為為
    行使之高度行為所吸收，均不另論罪；被告持被害人乙○○之金融卡提領現金部
    分，係成立同法第三百三十九條之二第一項之罪。被告所犯多次普通竊盜罪、加
    重竊盜罪、行使偽造私文書罪、詐欺取財罪，分別係時間緊接，方法相同，各觸
    犯構成要件相同之罪名，顯係各基於概括之犯意反覆為之，為連續犯，應分別依
    刑法第五十六條之規定各論以一罪，並依法各加重其刑。被告所犯加重竊盜罪、
    行使偽造私文書罪、詐欺取財既遂罪、由自動付款設備取得他人之物罪、毀損罪
    ，所犯各罪間，有方法結果之牽連關係，應從一重之加重竊盜罪處斷。公訴人就
    被告盜刷被害人丁○○之信用卡部分及毀損被害人乙○○之汽車部分之犯行，雖
    未據起訴，惟與起訴有罪部份之竊盜犯行有牽連犯裁判上一罪之關係，為法律上
    同一案件，依刑事訴訟法第二百六十七條規定檢察官就犯罪事實一部起訴者，其
    效力及於全部，本院自得一併加以審究，附此敘明。爰審酌被告年輕力壯，不思
    正途謀生，多次行竊，危害治安，所得財物價值，並審酌被告犯罪後坦承犯行，
    深知悔悟等及其他一切情狀，量處如主文所示之刑。
三、如附表貳、參所示信用卡簽帳單上之偽造署押共六枚（偽造「丁○○」之署押兩
    枚、「甲○○」之署押四枚），均係偽造，爰依刑法第二百十九條規定，不問屬
    於犯人與否，均予宣告沒收。另一字型起子一支，係被告所有供犯罪所用之物，
    業據其供明在卷，雖未扣案，然無證據證明已滅失，爰依法併予宣告沒收。
據上論斷，應依刑事訴訟法第二百九十九條第一項前段，刑法第五十六條、第三百二
十一條第一項第三款、第二百十六條、第二百十條、第三百三十九條第一項、第三百
三十九條之二第一項、第三百五十四條、第五十五條、第二百十九條、第三十八條第
一項第二款罰金，罰金罰鍰提高標準條例第一條前段，判決如主文。
本案經檢察官鄭世揚到庭執行職務。
中      華      民      國    九十二    年      三      月     二十     日
                              臺灣士林地方法院刑事第四庭
                                  法  官  王  俊  雄
右正本證明與原本無異。
如不服本件判決，得自判決送達之日起十日內，向本院提起上訴。
                                  書記官  許  秋  莉
中      華      民      國    九十二    年      三      月    二十一    日
附錄本判決論罪科刑依據之法條：
刑法第三百二十一條第一項第三款：
  犯竊盜罪而有左列情形之一者，處六月以上五年以下有期徒刑：
  一、於夜間侵入住宅或有人居住之建築物、船艦或隱匿其內而犯之者。
  二、毀越門扇、牆垣或其他安全設備而犯之者。
  三、攜帶兇器而犯之者。
  四、結夥三人以上而犯之者。
  五、乘火災、水災或其他災害之際而犯之者。
  六、在車站或埠頭而犯之者。
  前項之未遂犯罰之。
刑法第二百十六條：
  行使第二百十條至第二百十五條之文書者，依偽造、變造文書或登載不實事項或使
  登載不實事項之規定處斷。
刑法第二百十條：
  偽造、變造私文書，足以生損害於公眾或他人者，處五年以下有期徒刑。
刑法第三百三十九條第一項：
  意圖為自己或第三人不法之所有，以詐術使人將本人或第三人之物交付者，處五年
  以下有期徒刑、拘役或科或併科一千元以下罰金。
刑法第三百三十九條之二第一項：
  意圖為自己或第三人不法之所有，以不正方法由自動付款設備取得他人之物者，處
  三年以下有期徒刑、拘役或一萬元以下罰金。
刑法第三百五十四條：
  毀棄、損壞前二條以外之他人之物或致令不堪用，足以生損害於公眾或他人者，處
  二年以下有期徒刑、拘役或五百元以下罰金。
刑法第二百十九條：
  偽造之印章、印文或署押，不問屬於犯人與否，沒收之。
附表壹：
┌─┬────┬─────┬───┬──────┬────────────
│編│犯罪時間│犯罪地點  │被害人│犯 罪 方 法 │竊取財物
│號│        │          │      │            │
├─┼────┼─────┼───┼──────┼────────────
│一│九十一年│臺北市中坡│戊○○│開啟機車椅墊│現金二萬元、信用卡二張、
│  │一月底二│北路「協和│      │竊取置物箱內│提款卡一張、行照、駕照及
│  │月初某日│工商」旁  │      │財物        │身分證各一張、黑色皮夾一
│  │晚上十時│          │      │            │個。
├─┼────┼─────┼───┼──────┼────────────
│二│九十一年│台北縣新店│徐曉琴│竊取被害人放│現金一千元、行照、駕照、
│  │三月間某│市○○路「│      │置於手推車內│學生證各乙枚、信用卡一張
│  │日中午十│大潤發賣場│      │之皮包      │、鑰匙四支
│  │二時許  │」        │      │            │
├─┼────┼─────┼───┼──────┼────────────
│三│九十一年│台北市信義│丁○○│持螺絲起子敲│音響、電視、皮包、證件、
│  │三月三十│區○○路「│      │破ＴＧ—一○│金融卡、信用卡（遭盜刷）
│  │一日    │信義國中」│      │二九號自小客│
│  │        │旁停車場  │      │車，竊取車內│
│  │        │          │      │財物（毀損部│
│  │        │          │      │分未據告訴）│
├─┼────┼─────┼───┼──────┼────────────
│四│九十一年│台北市南港│張雪虹│持螺絲起子敲│電鑽一台、測速器一台
│  │六月間某│區○○街一│      │破ＴＧ—一○│
│  │日      │六三巷    │      │二九號自小客│
│  │        │          │      │車，竊取車內│
│  │        │          │      │財物（毀損部│
│  │        │          │      │分未據告訴）│
│  │        │          │      │            │
├─┼────┼─────┼───┼──────┼────────────
│五│九十一年│桃園縣蘆竹│乙○○│持螺絲起子，│汽機車駕照、國民身分證各
│  │七月十四│鄉中山高速│      │打破Ｖ五─三│乙張、健保卡二張、戶口名
│  │日晚上十│公路南崁交│      │九二二號自小│簿一本、金融卡四張（遭盜
│  │二時許  │流道旁    │      │客車車窗，竊│領）、信用卡一張、行照一
│  │        │          │      │取 車內財物 │張
│  │        │          │      │（毀損部分提│
│  │        │          │      │出告訴）    │
├─┼────┼─────┼───┼──────┼────────────
│六│九十一年│臺北縣板橋│庚○○│持螺絲起子破│新台幣一千七百元、警棍一
│  │七月十八│市○○○路│      │壞ＤＱ─一八│支、測速器一台、行照及駕
│  │日凌晨二│「海山國小│      │一六號自小客│照各一張
│  │時      │」旁      │      │車車窗，並竊│
│  │        │          │      │取車內財物（│
│  │        │          │      │毀損部分未據│
│  │        │          │      │告訴）      │
├─┼────┼─────┼───┼──────┼────────────
│七│九十一年│臺北市信義│甲○○│持螺絲起子破│汽機車駕照各一張、行照一
│  │八月十日│區○○街二│      │壞ＪＰ─五八│張、簽帳卡一張（遭盜刷）
│  │凌晨一時│八四巷二十│      │０三自小客車│、手機一支
│  │        │八弄五十二│      │車，並竊取車│
│  │        │號前      │      │內財物（毀損│
│  │        │          │      │部分未據告訴│
│  │        │          │      │）          │
├─┼────┼─────┼───┼──────┼────────────
│八│九十一年│臺北縣汐止│己○○│進入超市內之│信用卡三張、汽車駕照一張
│  │八月十五│市○○路一│      │辦公室內行竊│、身分證及健保卡各一張、
│  │日晚上七│六八號地下│      │            │金融卡一張、行動電話一支
│  │時許    │一樓松青超│      │            │
│  │        │市內      │      ││
└─┴────┴─────┴───┴──────┴────────────
 附表貳：卡號（0000000000000000號）
┌─┬────┬────┬──────┬──────┬────┬────┐
│編│盜刷時間│盜刷商店│偽造之署押及│盜刷金額    │原持卡人│發卡銀行│
│號│        │        │枚數        │新台幣(下同)│        │        │
├─┼────┼────┼──────┼──────┼────┼────┤
│一│九十一年│台北市南│丙○○於簽單│二萬元      │丁○○  │國泰銀行│
│  │四月一日│京東路二│上偽造「李國│            │        │        │
│  │凌晨二時│段九五號│輝」之署押共│            │        │        │
│  │三十五分│六樓「星│兩枚。      │            │        │        │
│  │許      │閣商行」│            │            │        │        │
└─┴────┴────┴──────┴──────┴────┴────┘
附表參：卡號（0000000000000000號）
┌─┬────┬────┬──────┬──────┬────┬────┐
│編│盜刷時間│盜刷商店│偽造之署押及│盜刷金額    │原持卡人│發卡銀行│
│號│        │        │枚數        │            │        │        │
├─┼────┼────┼──────┼──────┼────┼────┤
│一│九十一年│台北市南│丙○○於簽單│三萬二千二百│甲○○  │香港上海│
│  │八月十日│京西路衣│上偽造「王振│二十元      │        │匯豐銀行│
│  │下午五時│蝶百貨公│和」之署押共│            │        │台北分行│
│  │許      │司      │兩枚。      │            │        │        │
├─┼────┼────┼──────┼──────┼────┼────┤
│二│同右    │同右    │同右        │同右        │同右    │同右    │
└─┴────┴────┴──────┴──────┴────┴────┘


司法院資訊處製作；財團法人民間司法改革基金會備份。
